臺灣雲林地方法院刑事判決　　　　　　　　　　　　　　九十一年度簡上字第九號
　　上訴人
　　即被告　戊○○
右列上訴人即被告因賭博案件，不服本院虎尾簡易庭九十年度虎簡字第二四五號中華
民國九十一年一月二十二日第一審簡易判決（聲請簡易判決處刑案號：臺灣雲林地方
法院檢察署九十年度偵字第四五三二號）提起上訴，本院管轄第二審之合議庭判決如
左：
    主  文
原判決關於戊○○部分撤銷。
戊○○共同意圖營利，供給賭博場所，處有期徒刑月，併科罰金伍仟元，有期徒刑
如易科罰金，罰金如易服勞役，均以佰元折算壹日。
扣案之新臺幣捌仟柒佰元沒收。
    事  實
一、戊○○與甲○（業據原審同案判決確定在案）基於共同犯意之聯絡，意圖營利，
    提供甲○位於雲林縣崙背鄉○○村○○路信義巷二號住處後方之鐵皮屋為賭博場
    所，由不特定之人把玩「三合仔」方式賭博財物，其賭法由參與賭博者輪流作莊
    ，以拋擲三枚新臺幣（下同）五元銅板定其輸贏，如三枚銅板均呈反面（紅色）
    ，莊家輸賠賭客押注之賭金，如三枚銅板均呈正面（原色），莊家贏得賭客押注
    之賭金，而莊家每贏得一千元，由戊○○或甲○抽取一百元，以為營利。嗣於民
    國九十年十一月七日一時三十分許，為警持本院所核發之搜索票當場查獲，並扣
    得戊○○與甲○二人因上述犯罪所得之八千七百元。
二、案經雲林縣警察局西螺分局移送臺灣雲林地方法院檢察署檢察官聲請簡易判決處
    刑。
    理  由
一、上訴人即被告戊○○矢口否認有提供賭博場所，抽頭營利之犯行，辯稱：她只是
    單純到雲林縣崙背鄉○○村○○路信義巷二號後方之鐵皮屋賭博財物，提供該處
    為賭博場所，並且抽頭營利者為甲○等語。經查：
    （一）員警於上開時間持本院所核發之搜索票前往上址，即當場查獲賭客陳麗足
          、丁○○、李碧蓮、庚○○、丙○○、癸○○、子○○、賴秋微、李良三
          、辛○○、己○○、胡秋娥、蔡坤達、鍾珍秋、乙○○、廖水涼、丑○○
          、程進裕、謝林瑞香、吳美、林秋霞、靳黃阿雪在該址賭桌押注賭博，並
          有壬○在場，業據上開賭客及在場之人於警察局證實在卷，足證有人提供
          該址為賭博場所，供人賭博。又賭客丁○○、庚○○、子○○、李碧蓮、
          乙○○證述：主持人為戊○○，屋主是甲○等語；辛○○、己○○、靳黃
          阿雪證述：賭博場所是屋主甲○提供的等語；丙○○證述：抽頭金交給屋
          主甲○等語；廖水涼、丑○○、林秋霞證述：屋主抽頭一百元等語；在場
          之人壬○證述：抽頭之人為甲○等語，可以證明該賭場之主持人為被告洪
          金汝，而抽頭金則交由甲○收受之事實，則二人共同提供賭博場所供人賭
          博財物，並抽頭營利，應該為事實。
    （二）戊○○將抽頭之人推給甲○，甲○則將抽頭之人推給戊○○，若非共同提
          供賭博場所，抽頭分利，自無於案發後互相推諉之理。
    （三）被告戊○○雖然一再否認抽頭營利，但經本院傳訊當時賭客即證人廖水涼
          猶證述：抽頭之人為戊○○與甲○等語；子○○尚證述：該賭場是戊○○
          所主持等語，則被告戊○○主持賭場，與甲○共同抽頭營利之事實，至少
          於本院調查時尚有上述證人加以證實。此外尚有自被告戊○○身上搜出犯
          罪所得八千七百元扣案可稽，足見被告所辯係避重就輕之詞，不能相信。
    綜上所述，本件被告戊○○與甲○意圖營利，供給賭博場所，事證明確，犯行可
    以認定，應依法論罪科刑。
二、核被告戊○○所為，係犯刑法第二百六十八條之意圖營利，供給賭博場所罪。被
    告與甲○就上開所犯，有犯意之聯絡及行為之分擔，均應論以共同正犯。聲請意
    旨認定甲○所犯為刑法第二百六十八條之意圖營利，供給賭博場所，卻認為被告
    戊○○所犯係同條項之意圖營利，聚眾賭博罪，容有誤解，且無證據證明該等賭
    客為被告戊○○所聚集者，惟被告戊○○意圖營利，供給賭博場所，即得於證明
    ，所犯均屬同條項之罪名，自無庸變更起訴法條。原審依公訴人聲請為簡易判決
    處刑固屬卓見，惟漏未斟酌被告與甲○有共犯情節，已有未合，且諭知意圖營利
    ，聚眾賭博罪，亦有不當。被告戊○○於上訴期間內聲明不服，否認犯罪，指摘
    原判決不當，雖難認有理由，惟原判決既有前述可議之處，自應由本院合議庭將
    原判決關於被告部分撤銷而改判。爰審酌被告不以正道取財，而提供場所供人賭
    博營利，殊屬不該，其所得利益為八千七百元，尚非甚鉅及犯罪後否認犯罪態度
    不佳等一切情狀，量處如主文所示之刑，並分別諭知易科罰金、易服勞役之折算
    標準。扣案之八千七百元，為被告與共犯甲○因犯罪所得之物，爰依刑法第三十
    八條第一項第三款宣告沒收之。
據上論斷，應依刑事訴訟法第四百五十二條、第四百五十五條之一第三項、第三百六
十九條第一項前段、第三百六十四條、第二百九十九條第一項前段，刑法第二十八條
、第二百六十八條、第四十一條第一項前段、第四十二條第二項、第三十八條第一項
第三款，罰金罰鍰提高標準條例第一條前段、第二條，判決如主文。
本案經檢察官黃楹榆到庭執行職務。
中      華      民      國      九十一    年    九    月      三十      日
                                臺灣雲林地方法刑事第二庭
                                    審判長法官  翁  慶  珍
                                        法  官  李  明  鴻
                                        法  官  吳  褔  森
右正本證明與原本無異。
不得上訴。
                                        書記官  李  松  坤
中      華      民      國      九十一    年    九    月      三十      日
附錄本案論罪科刑法條：
中華民國刑法第二百六十八條：
意圖營利，供給賭博場所或聚眾賭博者，處三年以下有期徒刑，得併科三千元以下罰
金。
